臺灣高等法院臺中分院刑事判決　　　　　　　　　　九十一年度上易字第四九號
　　上　訴　人　丙○○
　　即　被　告
右上訴人因妨害自由等案件，不服台灣苗栗地方法院九十年度易字第五一九號中華民
國九十年十二月二十八日第一審判決（起訴案號：台灣苗栗地方法院檢察署九十年度
偵緝字第一三一號），提起上訴，本院判決如左：
    主 　 文
原判決撤銷。
丙○○以強暴、脅迫使人行無義務之事，處有期徒刑陸月，如易科罰金以佰元折算
壹日。
    事  　實
一、丙○○與乙○○原係男女朋友關係，因乙○○有意與丙○○分手，丙○○因於民
    國八十九年十二月十四日凌晨四時許，至苗栗縣苑裡鎮房裡里北房一三四號乙○
    ○住宅，未經住居權人許宿之同意，利用該住宅大門未關之際，無故侵入上開住
    宅，並沿樓梯上二樓進入乙○○房間，要求乙○○勿出聲喊叫，同時分持打火機
    及裝有棉線狀似爆裂物之塑膠瓶，做勢欲點火引燃，以加害生命、身體、自由之
    事脅迫乙○○與其至一樓談話，乙○○因而心生畏懼，乃隨丙○○至一樓客廳。
    嗣丙○○接續要求乙○○一同外出，乙○○拒絕，丙○○竟以強拉乙○○手部、
    頭髮之強暴方法，欲使乙○○至屋外其所駕駛之自小客車內，將之載離，乙○○
    旋即高聲呼救，為乙○○之兄郭振義發覺，及時將乙○○救回。
二、案經被害人許宿、乙○○訴由苗栗縣警察局通霄分局報請台灣苗栗地方法院檢察
    署檢察官偵查起訴。
    理  　由
一、右開事實，業據上訴人即被告丙○○於偵查中及原審審理時坦承不諱；核與告訴
    人許宿、乙○○指述之情節相符，並經証人郭振義証述無訛，事証明確，被告犯
    行可以認定。
二、按刑法第三百零五條之「以加害生命、身體、自由、名譽、財產之事，恐嚇他人
    致生危害於安全者」，係以未來之危害通知被害人。同法第三百零四條之「以強
    暴、脅迫使人行無義務之事或妨害他人行使權利者」，所稱之「脅迫」係以現時
    之危害通知。本件被告丙○○手拿打火機及裝有棉線之塑膠瓶，作勢欲放火，要
    脅告訴人乙○○下樓，係以現時危害通知之方法，脅迫告訴人乙○○行無義務之
    事。被告於乙○○下樓後，又以強拉乙○○手部、頭髮之方法，強迫乙○○外出
    ，則係以強暴之方法使人行無義務之事。上開作為時間緊接，地點同一，自係接
    續所為。是被告上開無故侵入住宅後，以脅迫、強暴手段，使乙○○下樓、外出
    之行為，核犯刑法第三百零六條第一項無故侵入住宅罪、同法第三百零四條第一
    項強制罪。所犯強制罪強拉外出部分，雖因乙○○之兄及時發覺，致未得逞。但
    以脅迫方法下樓部分，已達既遂之程度，自應論以既遂犯。被告丙○○所為上開
    二罪間，有方法結果之裁判上一罪牽連關係，應從一重之強制罪論處。檢察官及
    原審判決認被告尚涉犯刑法第三百零五條之恐嚇危害安全罪，用法嫌有未洽。被
    告上訴意旨，空言不服，未指摘原審判決有何不當，其上訴雖無理由，但原審判
    決既有上開瑕疵，自應由本院撤銷改判。爰審酌被告之品行、犯罪之動機、目的
    、手段、所生危害、被告與乙○○曾係男女朋友關係及被告犯後坦承等一切情狀
    ，量處如主文所示之刑。並依裁判時之修正後刑法第四十一條第一項前段規定，
    諭知易科罰金之折算標準。
三、公訴意旨另略以：被告同時分持打火機、塑膠瓶，做勢點火，以加害生命、身體
    、自由之事恐嚇乙○○，致郭女心生畏懼，認被告尚涉犯刑法第三百零五條之恐
    嚇危害安全罪嫌云云。但被告上開手持打火機、塑膠瓶等物，作勢點火之行為，
    係以現時之危害之通知，為脅迫，並非恐嚇，已如前述。被告此部分之行為，不
    另成之恐嚇危害安全罪。因公訴人認被告此部分犯行，與上開侵入住宅等罪部分
    ，有方法結果之裁判上一罪關係，爰不另為無罪之諭知。
四、被告經合法傳喚，無正當理由未到，爰不待其陳述，逕行判決。
五、據上論斷，應依刑事訴訟法第三百六十九條第一項前段、第三百六十四條、第三
    百七十一條、第二百九十九條第一項前段，刑法第三百零六條第一項、第三百零
    四條第一項、第五十五條、第二條第一項前段、第四十一條第一項前段，罰金罰
    鍰提高標準條例第一條前段、第二條，判決如主文。
本案經檢察官甲○○到庭執行職務。
中      華      民      國　    九十一   年    　 四      月     十 　  日
                                  臺灣高等法院臺中分院刑事第九庭
                                        審判長法　官  陳　筱　珮
                                              法　官  康　應　龍
                                              法　官  趙　春　碧
右正本證明與原本無異。
不得上訴。
         書記官  陳  文  琴
中      華      民      國　    九十一   年    　 四      月     十一   日
                                                                        Ｉ
